臺灣彰化地方法院刑事判決　　　　　　　94年度訴字第1051號
公　訴　人　臺灣彰化地方法院檢察署檢察官
被　　　告　甲○○
上列被告因違反毒品危害防制條例案件，經檢察官提起公訴（94
年度毒偵字第1751號）及移送併案審理（94年度毒偵字第2887號
、第3613號），於本院準備程序中，被告就被訴及併案事實均為
有罪之陳述，經裁定改行簡式審判程序，本院判決如下：
    主  文
甲○○連續施用第一級毒品，處有期徒刑捌月，扣案之海洛因壹
包（淨重零點貳參公克），沒收銷燬之；又連續施用第二級毒品
，處有期徒刑肆月，扣案之甲基安非他命貳包（毛重分別為零點
柒公克、壹點伍公克），沒收銷燬之，又扣案之吸食器壹組、玻
璃管壹支均沒收。應執行有期徒刑拾壹月，扣案之海洛因壹包（
淨重零點貳參公克）、甲基安非他命貳包（毛重分別為零點柒公
克、壹點伍公克），沒收銷燬之，又扣案之吸食器壹組、玻璃管
壹支均沒收。
    事實及理由
一、事實部分：
    甲○○前於民國91年間，因施用毒品案件，經本院以91年度
    毒聲字第2124號裁定，送觀察、勒戒後，認無繼續施用毒品
    之傾向，於91年10月11日執行完畢釋放。詎其猶不知悔改，
    未能戒除毒癮，在觀察勒戒期滿釋放後5年內，基於施用第
    一級毒品海洛因之概括犯意，自94年2月17日起，至94年7月
    16日止，均在其位於彰化縣員林鎮○○路22巷15號13樓住處
    ，以將海洛因摻入香煙內燒烤吸煙方式，每週施用1次，連
    續施用第一級毒品海洛因多次；其另行基於施用第二級毒品
    甲基安非他命（起訴書誤載為安非他命）之概括犯意，自94
    年1月上旬某日起，至94年8月28日止，亦在其上址住處內，
    以將甲基安非他命置於其所有之吸食器內燒烤吸煙方式，每
    週施用2次，連續施用第二級毒品甲基安非他命多次。嗣於
    (一)94年2月17日中午12時20分許，經警持本院核發之搜索票
    ，至甲○○友人林恒松位於彰化縣彰化市○○路○段239巷33
    號住處搜索，適甲○○在場，經其同意採尿送驗後，呈嗎啡
    及甲基安非他命陽性反應；(二)94年4月2日下午9時50分，在
    彰化縣彰化市○○路○段239巷33號，經甲○○友人林恒松同
    意後，為警進屋搜索，當場於屋內查扣甲○○所有，供其施
    用之海洛因1包（淨重0.23公克）及甲基安非他命1包（毛重
    1.5公克），且經警對其採尿送驗後，呈嗎啡及甲基安非他
    命陽性反應；(三)94年7月16日上午11時30分，在彰化縣彰化
    市○○路○段與一德南路口，遭警攔停，經警在其所駕QS—
    4315號自小客車內，查獲其所有，供其施用甲基安非他命之
    吸食器1組、玻璃管1支及甲基安非他命1包（毛重0.7公克）
    ，且經警對其採尿送驗後，亦呈嗎啡及甲基安非他命陽性反
    應，而查知上情。
二、被告甲○○於本院準備程序中，就上揭犯罪事實均為有罪之
    陳述，且所犯係死刑、無期徒刑、最輕本刑為3年以上有期
    徒刑以外之罪，經本院合議庭依刑事訴訟法第273條之1第1
    項之規定，裁定由受命法官1人獨任進行簡式審判程序。
三、本案證據：
    (一)彰化縣警察局彰化分局94年2月17日委託檢驗尿液代號與
      真實姓名對照認證單1紙（見毒偵字第2887號卷第23頁）
      。
    (二)彰化縣衛生局94年3月1日煙檢字第940840號煙毒尿液檢驗
      成績書1紙（見毒偵字第2887號卷第22頁）。
    (三)彰化縣警察局彰化分局94年4月3日委託鑑驗尿液代號與真
      實姓名對照表1紙（見毒偵字第1715號卷第26頁）。
    (四)彰化縣衛生局94年4月11日煙檢字第941346號煙毒尿液檢
      驗成績書1紙（見毒偵字第1715號卷第41頁）。
    (五)臺灣彰化地方法院檢察署94年度保管字第2221號扣押物品
      清單1紙（見毒偵字第1715號卷第43頁）。
    (六)詮昕科技股份有限公司94年5月19日濫用藥物尿液檢驗報
      告1紙（見毒偵字第1715號卷第45頁）。
    (七)彰化縣警察局彰化分局94年7月16日委託檢驗尿液代號與
      真實姓名對照認證單1紙（見毒偵字第3613號卷第24頁）
      。
    (八)彰化縣衛生局94年7月25日煙檢字第943044號煙毒尿液檢
      驗成績書1紙（見毒偵字第3613號卷第39頁）。
    (九)法務部調查局94年5月24日調科壹字第140011570號鑑定通
      知書1紙（見毒偵字第1715號卷第50頁）。
    (十)海洛因1包（淨重0.23公克）。
    (十一)彰化縣警察局彰化分局快官派出所查獲涉嫌毒品危害防制
      條例毒品初步檢驗報告單2紙（見毒偵字第1715號毒偵卷
      第28頁，毒偵字第3613號卷第23頁）。
    (十二)甲基安非他命2包（分別為毛重1.5公克、0.7公克）。
    (十三)吸食器1組、玻璃管1支。
    (十四)被告於本院之自白。
    (十五)臺灣高等法院被告前案紀錄表。
四、起訴書犯罪事實欄中雖僅記載被告自94年3月間某日起，至
    94年4月2日止，連續施用海洛因多次；另自94年1月間某日
    起，至94年4月2日止，連續施用甲基安非他命多次，而未論
    及其餘部分，惟事實部分所記載之其餘施用第一級毒品、第
    二級毒品犯行（含移送併案審理部分），與起訴書記載之部
    分，既各有連續犯之裁判上一罪關係，基於審判不可分原則
    ，本院自應併予審理。
五、應依刑事訴訟法第273條之1第1項、第299條第1項前段、第
    310條之2、第454條第1項，毒品危害防制條例第10條第1項
    、第2項、第18條第1項前段，刑法第11條前段、第56條、第
    51條第5款、第38條第1項第2款，判決如主文。
六、如不服本判決，應於判決送達後10日內，向本院提出上訴狀
    （須附繕本），上訴於臺灣高等法院臺中分院。
本案經檢察官何蕙君到庭執行職務。
中　　華　　民　　國　　94　　年　　10　　月　　5 　　日
                  刑事第三庭    法  官  簡婉倫
以上正本證明與原本無異。
如不服本判決，應於判決送達後10日內，向本院提出上訴狀（ 須
附繕本 ）。
中　　華　　民　　國　　94　　年　　10　　月　　5 　　日
                                書記官
附錄本案論罪科刑法條
毒品危害防制條例第10條
施用第一級毒品者，處六月以上五年以下有期徒刑。
施用第二級毒品者，處三年以下有期徒刑。
